# 把子公司卖给母公司如何进行会计处理？

提问人：wufaxian 时间：2018-11-24 23:46:00
假设上市公司A将账面价值 6 亿的子公司按照 8 亿元的对价卖给母公司。多出这两亿被认为是不公允的！ “，则根据财政部 2008 年年底发布的《关于做好执行会计准则企业 2008 年年报工作的通知} (财会函 [2008 J60 号)及证监会 2009 年在《上市公司执行企业会计准则监管问题解答》(2009 年第 2 期)的相关规定，协议价格中不公允的部分应界定为权益易，与权益易有关的利得或损失直接计入权益，不应确认投资收益。”
假设母公司支付 8 亿元现金，完成这笔交易。请问上述交易如何记录会计分录？“与权益易有关的利得或损失直接计入权益”感觉有点抽象，还望各位老师指教！

回答人：chenyiwei
假设标的股权的公允价值为 6 亿元，关联交易价格为 8 亿元，则： 母公司：借：长期股权投资——A 2亿元，借：长期股权投资——XX子公司 6 亿元，贷：银行存款/其他应付款 8 亿元 子公司A：借：银行存款/其他应收款 8 亿元，贷：长期股权投资——子公司（原账面价值），贷：投资收益 6 亿元-子公司长投原账面价值，贷：资本公积——资本溢价 2 亿元。

提问人：wufaxian 时间：2018-11-25 19:56:52
谢谢陈老师的指教。 子公司会计分录：“贷：投资收益 6 亿元” 这里利润表科目么？如果是的话，我有一点困惑。账面价值 6 亿的资产，卖了 6 亿（多出的 2 亿确认为资本公积）。本质是资产负债表不同科目之间的腾挪，不应该影响利润表？所以我觉得会计分录：
子公司： 借：银行存款/其他应收款 8 亿元 贷：长期股权投资-----子公司 6 亿元 资本公积金-------资本溢价 2 亿元
不知道我哪里思考错误。还请陈老师指教。

回答人：chenyiwei
贷记投资收益的金额是“6亿元-子公司长投原账面价值”，和一般的资产处置的原理相同。